【裁判字號】    98,訴,130
【裁判日期】    980226
【裁判案由】    毒品危害防制條例
【裁判全文】
臺灣基隆地方法院宣示判決筆錄           98年度訴字第130號
公  訴  人  臺灣基隆地方法院檢察署檢察官
被      告  乙○○
                    現於臺灣基隆監獄
指定公設辯護人  甲○○
上列被告因98年訴字130號毒品危害防制條例一案，於中華民國
98年2月26日上午10時55分，在本院刑事第三法庭公開宣判，出
席人員如下：
    法  官  陳伯厚
    書記官  王惠萍
    通  譯  黃子凡
法官起立朗讀判決主文、犯罪事實要旨、處罰條文、附記事項，
及告以上訴限制、期間並提出上訴狀之法院，且諭知記載其內容
：
一、主  文：
    被告乙○○施用第一級毒品，累犯，處有期徒刑玖月。
二、犯罪事實要旨：
    引用檢察官起訴書所載（如附件）。
三、處罰條文：
    毒品危害防制條例第10條第1 項、刑法第11條、第47條第1
    項。
四、附記事項：
    無。
五、協商判決除有刑事訴訟法第454條之4第1項第1款於本訊問程
    序終結前，被告撤銷協商合意或檢察官撤回協商聲請者；第
    2款被告協商之意思非出於自由意志者；第4款被告所犯之罪
    非第455條之2第1項所定得以協商判決者；第6款被告有其他
    較重之裁判上一罪之犯罪事實者；第七款法院認應諭知免刑
    或免訴、不受理者情形之一，及違反同條第2項「法院應於
    協商合意範圍內為判決；法院為協商判決所科之刑，以宣告
    緩刑或2年以下有期徒刑、拘役或罰金為限」之規定者外，
    不得上訴。
六、如不服本件判決，得自收受判決送達之日起10日內，向本院
    提出上訴書狀，上訴於第二審法院。
中    華    民    國    98    年    2     月    26    日
                  臺灣基隆地方法院刑事第二庭
                      法      官  陳伯厚
以上正本證明與原本無異。
本判決除有刑事訴訟法第455條之4第1項第1款、第2款、第4款、
第6款、第7款所定情形之一，或違反同條第2項規定者外，不得
上訴。
如有前揭除外情形，對於本件判決如有不服，應於收受本判決後
10日內向本院提出上訴書狀，其未敘述上訴理由者，並得於提起
上訴後10日內向本院補提理由書狀（均須按他造當事人之人數附
繕本）「切勿逕送上級法院」。
中    華    民    國    98    年    2     月    26    日
                      書  記  官  王惠萍
附件：
臺灣基隆地方法院檢察署檢察官起訴書
                                      98年度毒偵字第22號
    被      告  乙○○  男  58歲（民國○○年○月○○日生）
                        住臺北縣貢寮鄉○○村○○街52號
                        （現另案在臺灣基隆監獄執行中）
                        國民身分證統一編號：Ｚ000000000號
上列被告因違反毒品危害防制條例案件，業經偵查終結，認應提
起公訴，茲將犯罪事實及證據並所犯法條分敘如下：
        犯罪事實
一、乙○○前因肅清煙毒條例等案件，經法院判處有期徒刑3年7
    月確定，甫於民國96年8 月31日期滿執行完畢。復因施用毒
    品案件，經裁定送觀察、勒戒後，認有繼續施用毒品之傾向
    ，經臺灣基隆地方法院裁定令入戒治處所施以強制戒治，於
    94年1月26日停止戒治，並於94年6 月8日期滿，由本署檢察
    官於94年1月25日以94年度戒毒偵字第7號為不起訴處分確定
    。復於97年3 月間，因施用第一級毒品案件，由本署檢察官
    以97年度毒偵字第1153號、第1179號提起公訴，經臺灣基隆
    地方法院於97年9 月22日，以97年度訴字第1059號判決判處
    有期徒刑10月確定（尚未執行完畢）。又於97年7月、9月間
    ，因施用第一級毒品案件，由本署檢察官以97年度毒偵字第
    2529號、第2551號提起公訴，經臺灣基隆地方法院於97年12
    月16日，以97年度訴字第1737號判決判處有期徒刑8 月（尚
    未確定）。詎其仍未戒除毒癮，復基於施用第一級毒品海洛
    因之犯意，於97年11月14日下午1 時許，在臺北縣貢寮鄉○
    ○街52號住處，施用毒品海洛因1 次，嗣為警於同年月15日
    晚間10時10分許，在其上開住處拘獲，經警採其尿液送驗結
    果，其尿液中係呈海洛因之嗎啡陽性反應後，始查獲上情。
二、案經臺北縣政府警察局瑞芳分局報告偵辦。
         證據並所犯法條
一、上揭犯罪事實，業據被告乙○○坦承不諱。經查，按一般吸
    用或施打毒品（或麻醉藥品）8 小時內，約有百分之八十於
    尿中排出，24小時後剩餘量之百分之九十再排出，72小時仍
    有微量排出。被告於97年11月15日22時58分許，在臺北縣政
    府警察局瑞芳分局所採集之尿液，經送台灣檢驗科技股份有
    限公司檢驗，以氣相層析質譜儀法鑑驗結果，尿液之檢驗濃
    度嗎啡為41929ng/ml，確係呈海洛因之嗎啡陽性反應一節，
    有上揭警局偵辦毒品危害防制條例案件尿液檢驗編號對照表
    及上開公司出具之濫用藥物檢驗報告（尿液檢體編號：N000
    00000號）各1份附卷可稽，堪信被告確於上揭時有施用毒品
    海洛因之事實。此外，並有不起訴處分書、起訴書及本署刑
    案資料查註紀錄表在卷足憑，是被告自白與事實相符，事證
    明確，其犯嫌已堪認定。
二、核被告乙○○所為，係犯毒品危害防制條例第10條第1 項之
    施用第一級毒品罪嫌。又被告曾受有期徒刑執行完畢，有本
    署刑案資料查註紀錄表在卷可參，其於5 年以內故意再犯本
    件有期徒刑以上之罪，為累犯，請依刑法第47條第1 項規定
    加重其刑。
三、依毒品危害防制條例第23條第2項、刑事訴訟法第251條第 1
    項提起公訴。
    此    致
臺灣基隆地方法院
中    華    民    國    98    年    1     月    9     日
                              檢  察  官  黃鴻達
右正本證明與原本無異
中    華    民    國    98    年    1     月    17    日
                              書  記  官
所犯法條
毒品危害防制條例第10條第1款
施用第一級毒品者，處 6 月以上 5 年以下有期徒刑。


司法院資訊處製作；財團法人民間司法改革基金會備份。
